【裁判字號】    98,訴,44
【裁判日期】    980311
【裁判案由】    違反毒品危害防制條例
【裁判全文】
臺灣花蓮地方法院刑事判決                98年度訴字第44號
公  訴  人  臺灣花蓮地方法院檢察署檢察官
被      告  甲○○
                    （另案於臺灣花蓮看守所羈押中）
上列被告因毒品危害防制條例案件，經檢察官提起公訴（98年度
毒偵字第1號、 97年度偵字第5461號），被告於準備程序進行中
就被訴事實為有罪之陳述，經告知簡式審判程序之旨，並聽取當
事人之意見後，本院裁定由受命法官獨任進行簡式審判程序，並
判決如下：
    主  文
甲○○施用第一級毒品，累犯，處有期徒刑壹年陸月。
    事  實
一、甲○○曾因贓物案件，經本院以93年度易字第11號判處有期
    徒刑6月，如易科罰金，以銀元300元即新臺幣900元折算1日
    ，經上訴後，復經臺灣高等法院花蓮分院以93年度上易字第
    58號駁回上訴確定；又因違反槍砲彈藥刀械管制條例案件，
    經本院以 92年度訴字第11號判處有期徒刑8月確定，嗣經臺
    灣高等法院花蓮分院以93年度聲字第60號裁定應執行有期徒
    刑1年1月，於民國96年1月12日假釋付保護管束，於96年3月
    30日保護管束期滿，未經撤銷假釋，其未執行之刑，以已執
    行論。另因施用毒品，經本院以 91年度毒聲字第251號裁定
    應送勒戒處所觀察、勒戒，經觀察、勒戒後，認有繼續施用
    毒品傾向，再經本院以 91年度毒聲字第467號裁定令入戒治
    處所施以強制戒治，經強制戒治後，復經本院以92年度毒聲
    字第 116號裁定停止戒治，所餘戒治期間付保護管束，於92
    年 8月24日保護管束期滿，並經臺灣花蓮地方法院檢察署檢
    察官以92年度戒毒偵字第13號為不起訴處分確定；又於前開
    強制戒治完畢釋放後5年內之97年3月6日及4月17日施用毒品
    ，經臺灣花蓮地方法院檢察署檢察官於 97年5月13日以97年
    度毒偵字第 160號、97年度偵字第2051號為緩起訴處分，緩
    起訴期間 2年，並命其於緩起訴期間參加毒品減害計畫替代
    療法；復因於前開強制戒治完畢釋放後 5年內暨緩起訴期間
    之 97年7月16日19時20分許回溯26小時內某時，施用第一級
    、第二級毒品，經本院以97年度訴字第397號判處有期徒刑1
    年3月；嗣前開緩起訴經撤銷後，再經本院以 97年度訴字第
    406號就施用第一級毒品部分，2罪，各處有期徒刑10月，就
    施用第二級毒品部分，2罪，各處有期徒刑5月，應執行有期
    徒刑1年10月。
二、詎甲○○仍未戒除毒癮，竟基於施用第一級毒品海洛因（以
    下簡稱海洛因）及第二級毒品甲基安非他命（以下簡稱甲基
    安非他命）之犯意，於97年11月7日上午5時許，在花蓮縣花
    蓮市○○街43號前其所有之車牌號碼 N9-2699號自用小客車
    內，以將海洛因及甲基安非他命混合摻入香菸中，再點燃吸
    食之方式，同時施用第一級、第二級毒品 1次。嗣於同日17
    時30分許，為警持拘票在上址查獲，並在其所有車牌號碼N9
    -2699號自用小客車上扣得與本件無關之安非他命吸食器1組
    。復經甲○○同意，於同日17時44分許採集尿液檢體送驗，
    結果呈鴉片類（嗎啡、可待因）及安非他命類（安非他命、
    甲基安非他命）陽性反應。
三、案經花蓮縣警察局花蓮分局報告臺灣花蓮地方法院檢察署檢
    察官偵查起訴。
    理  由
一、上揭事實，業據被告甲○○於檢察官偵訊及本院審理中坦承
    不諱，且其於 97年11月7日17時44分許為警採集之尿液檢體
    ，經送往慈濟大學濫用藥物檢驗中心，以 EIA酵素免疫分析
    法初步檢驗，以 GC/MS氣相層析質譜儀確認檢驗結果，亦呈
    鴉片類（嗎啡、可待因）及安非他命類（安非他命、甲基安
    非他命）陽性反應，有該中心97年11月20日檢驗總表、偵辦
    毒品案件涉嫌人尿液檢體採集送驗記錄表第一聯、第二聯各
    乙份在卷可稽，足徵被告自白與事實相符。再者，被告曾因
    施用毒品，經本院以91年度毒聲字第251 號裁定應送勒戒處
    所觀察、勒戒，經觀察、勒戒後，認有繼續施用毒品傾向，
    再經本院以 91年度毒聲字第467號裁定令入戒治處所施以強
    制戒治，經強制戒治後，復經本院以 92年度毒聲字第116號
    裁定停止戒治，所餘戒治期間付保護管束，於 92年8月24日
    保護管束期滿，並經臺灣花蓮地方法院檢察署檢察官以92年
    度戒毒偵字第13號為不起訴處分確定；又於前開強制戒治完
    畢釋放後5年內之97年3月6日及4月17日施用毒品，經臺灣花
    蓮地方法院檢察署檢察官於 97年5月13日以97年度毒偵字第
    160號、97年度偵字第2051號為緩起訴處分，緩起訴期間2年
    ，並命其於緩起訴期間參加毒品減害計畫替代療法；復因於
    前開強制戒治完畢釋放後5年內暨緩起訴期間之97年7月16日
    19時20分許回溯26小時內某時，施用第一級、第二級毒品，
    經本院以 97年度訴字第397號判處有期徒刑1年3月；嗣前開
    緩起訴經撤銷後，再經本院以 97年度訴字第406號就施用第
    一級毒品部分，2罪，各處有期徒刑10 月，就施用第二級毒
    品部分， 2罪，各處有期徒刑5月，應執行有期徒刑1年10月
    ，有臺灣高等法院被告前案紀錄表 1份在卷可參，是以被告
    確有於強制戒治執行完畢後 5年內，已再犯毒品危害防制條
    例之罪，復為本件施用第一級、第二級毒品犯行。本件事證
    明確，被告犯行洵堪認定，應依法論科。
二、查海洛因、甲基安非他命分別為毒品危害防制條例第2條第2
    項第1款、第2款明定之第一級、第二級毒品，均不得持有、
    施用。核被告施用海洛因之所為，係犯毒品危害防制條例第
    10條第1項之罪。其施用甲基安非他命之所為，係犯同條第2
    項之罪。其施用海洛因、甲基安非他命前各持有海洛因、甲
    基安非他命之低度行為，均應為施用毒品之高度行為所吸收
    ，不另論罪。又被告以一行為同時施用海洛因及甲基安非他
    命，觸犯上開構成要件不相同之罪，為想像競合犯，應從一
    重之施用第一級毒品罪論處。又被告曾因贓物案件，經本院
    以93年度易字第11號判處有期徒刑 6月，如易科罰金，以銀
    元300元即新臺幣 900元折算1日，經上訴後，復經臺灣高等
    法院花蓮分院以93年度上易字第58號駁回上訴確定；又因違
    反槍砲彈藥刀械管制條例案件，經本院以92年度訴字第11號
    判處有期徒刑8月確定，嗣經臺灣高等法院花蓮分院以 93年
    度聲字第60號裁定應執行有期徒刑1年1月，於 96年1月12日
    假釋付保護管束，於 96年3月30日保護管束期滿，未經撤銷
    假釋，其未執行之刑，以已執行論，有上開臺灣高等法院被
    告前案紀錄表可按，其受有期徒刑執行完畢， 5年以內故意
    再犯本件有期徒刑以上之罪，為累犯，應依刑法第 47條第1
    項之規定加重其刑。爰審酌施用海洛因後，有短暫興奮及欣
    快感，而隨之而來卻會陷入困倦狀態，長期使用會產生耐藥
    性及心理、生理依賴性，即需增加劑量始可達到主觀相同效
    果，一旦停止使用，除產生戒斷反應外，易伴有心理之渴藥
    性，導致施用者無法控制自身行為。而甲基安非他命為中樞
    神經興奮劑，使用者於初用時會有提神、振奮、欣快感、自
    信、滿足感等效果，但多次使用後，前述感覺會逐漸縮短或
    消失，不用時會感覺無力、沮喪、情緒低落而致使用量及頻
    次日漸增加，長期使用會造成如妄想型精神分裂症之安非他
    命精神病，症狀包括猜忌、多疑、妄想、情緒不穩、易怒、
    視幻覺、聽幻覺、觸幻覺、強迫或重覆性的行為及睡眠障礙
    等，也常伴有自殘、暴力攻擊行為，施用海洛因及甲基安非
    他命分別對身心產生的危害，被告業經強制戒治仍無法戒除
    施用毒品之惡習，5年內已再犯毒品危害防制條例第10 條之
    罪後，復為本件犯行，顯見戒除毒癮之意志薄弱，且其尿液
    檢體檢驗出之嗎啡濃度高達35,125ng/mL，可待因達3,645ng
    /mL，甲基安非他命高達45,500ng/mL，安非他命達2325ng/m
    L ，兼衡其犯罪之動機、目的、手段，及坦承犯行之態度等
    一切情狀，量處如主文所示之刑，以玆儆懲。
三、扣案之安非他命吸食器 1組，雖屬被告所有，惟被告業已供
    稱與本件施用第一級、第二級毒品無涉，參諸本件被告係以
    將海洛因及甲基安非他命混合摻入香菸中，再點燃吸食之方
    式施用，核確應非供其犯本件所用之物，爰不為沒收之諭知
    。
據上論斷，應依刑事訴訟法第 273條之1第1項、第299條第1項前
段，毒品危害防制條例第10條第1項、第2項，刑法第11條前段、
第55條、第47條第1項，判決如主文。
本案經檢察官羅美秀到庭執行職務。
中    華    民    國    98    年    3     月    11    日
                  刑事第四庭    法  官  張宏節
以上正本證明與原本無異。
如不服本判決應於收受送達後10日內向本院提出上訴書狀，並應
敘述具體理由。其未敘述上訴理由者，應於上訴期間屆滿後20日
內向本院補提理由書 (均須按他造當事人之人數附繕本) 「切勿
逕送上級法院」。
中    華    民    國    98    年    3     月    11    日
                                書記官
附錄本判決論罪科刑法條：
毒品危害防制條例第10條：
施用第一級毒品者，處 6 月以上 5 年以下有期徒刑。
施用第二級毒品者，處 3 年以下有期徒刑。


司法院資訊處製作；財團法人民間司法改革基金會備份。
